【裁判字號】    98,台非,290
【裁判日期】    980924
【裁判案由】    違反毒品危害防制條例等罪聲請定應執行刑
【裁判全文】
最高法院刑事判決              九十八年度台非字第二九０號
上  訴  人  最高法院檢察署檢察總長
被      告  甲○○
                    號
上列上訴人因被告違反毒品危害防制條例等罪聲請定應執行刑案
件，對於台灣台北地方法院中華民國九十八年五月二十七日確定
刑事裁定（九十八年度聲字第一二四０號，聲請案號：台灣台北
地方法院檢察署九十八年度執聲字第八八八號），認為違背法令
，提起非常上訴，本院判決如下：
    主  文
原裁定撤銷。
檢察官之聲請駁回。
    理  由
非常上訴理由稱：「按判決不適用法則或適用不當者，為違背法
令，刑事訴訟法第三百七十八條定有明文。復按提起非常上訴，
固應對於違法之確定判決為之，但減刑及定應執行刑之裁定，具
有實體判決同一之效力，於裁定確定後，認為違法，仍得提起非
常上訴（最高法院九十八年度台非字第一六二號判決意旨參照）
，合先敘明。經查台灣台北地方法院九十八年度聲字第一二四０
號確定裁定以被告甲○○所犯如（該裁定）附表所示之罪，應執
行有期徒刑五月，如易科罰金，以銀元三百元即新台幣九百元折
算一日。惟被告甲○○所犯如該裁定附表編號１之罪（台灣板橋
地方法院九十五年度簡字第六０九五號判決有期徒刑四月確定）
，與台灣板橋地方法院九十六年度聲減字第二一五一號減刑及定
執行刑裁定附表編號２之罪係屬同一之罪，因台灣板橋地方法院
九十六年度聲減字第二一五一號減刑及定執行刑裁定已於九十六
年七月二十三日確定在案（編號２之罪經減刑為有期徒刑二月，
該裁定並定執行刑為有期徒刑三月，如易科罰金，以新台幣一千
元折算一日），台灣台北地方法院九十八年度聲字第一二四０號
裁定就（該裁定）附表編號１部分係依減刑前之刑期，與他罪即
（該裁定）附表編號２部分，重複定應執行刑為有期徒刑五月；
既係依減刑前之刑期重複定應執行之刑，該裁定即有適用法則不
當之違法。案經確定，且不利於被告，爰依刑事訴訟法第四百四
十一條、第四百四十三條提起非常上訴，以資糾正」等語。
本院按：對於已判決確定之各罪，已經裁定定其應執行之刑確定
者，如又重複裁定定其應執行之刑，自係違反一事不再理之原則
，即屬違背法令；且此項定應執行刑之裁定，具有實體判決之效
力，對於在後之重複裁定，自得提起非常上訴。本件被告甲○○
前犯原裁定附表編號１所示違反毒品危害防制條例（施用第二級
毒品）之罪，經台灣板橋地方法院（下稱板橋地院）民國九十五
年度簡字第六０九五號判決判處有期徒刑四月確定，嗣由台灣板
橋地方法院檢察署檢察官聲請與被告所犯持有第一級毒品罪（板
橋地院九十五年度簡字第七０六二號判決判處有期徒刑四月確定
）均應減刑並定其應執行之刑，經板橋地院於九十六年七月十六
日以九十六年度聲減字第二一五一號裁定該二罪之原宣告刑均減
為有期徒刑二月，並定其應執行刑為有期徒刑三月，如易科罰金
，以新台幣一千元折算一日確定〔即九十六年度聲減字第二一五
一號裁定附表編號２、３部分；另該裁定附表編號１，被告犯施
用第二級毒品罪（板橋地院九十五年度簡字第二七六一號判決判
處有期徒刑三月確定）部分，原宣告刑減為有期徒刑一月又十五
日，如易科罰金，以銀元三百元折算一日〕，有板橋地院九十六
年度聲字第二一五一號刑事卷宗及被告前案紀錄表在卷可稽（見
原審卷第八頁）。台灣台北地方法院檢察署檢察官於九十八年五
月二十二日就被告所犯原裁定附表編號１所示之罪再與原裁定附
表編號２所示之詐欺罪（台灣台北地方法院九十七年度易緝字第
一六０號判決判處有期徒刑四月，減為有期徒刑二月確定），重
複向原審法院聲請定其應執行刑，原審法院未察，仍於九十八年
五月二十七日裁定定應執行刑為有期徒刑五月，如易科罰金，以
新台幣九百元折算一日，並已確定在案，亦有該刑事卷宗可稽。
揆諸上開說明，原裁定就該先經另案減刑並裁定定應執行刑確定
之原裁定附表編號１所示之罪，以其原宣告刑與原裁定附表編號
２所示之罪所減得之刑再定其應執行之刑，自屬違反一事不再理
之原則，而有違誤。案經確定，且不利於被告，非常上訴意旨執
以指摘，為有理由，應由本院將原裁定撤銷，並駁回檢察官之聲
請，以資救濟。
據上論結，應依刑事訴訟法第四百四十七條第一項第一款，判決
如主文。
中    華    民    國  九十八  年    九    月  二十四  日
                      最高法院刑事第七庭
                          審判長法官  林  永  茂
                                法官  吳  昆  仁
                                法官  蘇  振  堂
                                法官  蕭  仰  歸
                                法官  林  立  華
      本件正本證明與原本無異
                                      書  記  官
中    華    民    國  九十八  年    九    月  二十八  日
                                                Ａ


司法院資訊處製作；財團法人民間司法改革基金會備份。
